臺灣高等法院臺南分院刑事判決　　　　 94年度上易字第317號
上　訴　人　臺灣雲林地方法院檢察署檢察官
上　訴　人
即　被　告　戊○○
　　　　　　　　　　（
上列上訴人因被告竊盜案件，不服臺灣雲林地方法院93年度易字
第436號中華民國94年5月13日第一審判決（起訴案號：臺灣雲林
地方法院檢察署93年度偵字第4501號、第4614號；移送併案審理
案號：94年度偵字第262號、第461號、第548號、第991號、第11
34號），提起上訴，被告並就犯罪事實為有罪之陳述，本院裁定
進行簡式審判程序，判決如下：
    主  文
上訴駁回。
    事  實
一、戊○○基於意圖為自己不法所有之概括犯意，自民國（下同
    ）93年10月17日起至94年1月23日上，連續於附表所示時間
    及地點，或單獨或分別與江韓偉、孫清欽、林建章、林坤良
    等基於單獨或共同意圖為自己不法所有之概括犯意，以徒手
    、自備鑰匙或持客觀上對人之生命、身體構成危險而可供凶
    器使用之六角扳手、平口扳手等凶器，竊取如附表所示財物
    得手後，經警循線或當場查獲，其犯罪之時間、地點、犯罪
    方法及所得財物詳如附表之記載。
二、案經雲林縣警察局臺西分局報請臺灣雲林地方法院檢察署檢
    察官偵查起訴，及雲林縣警察局臺西分局、彰化縣警察局二
    林分局分別報請該署檢察官偵查後移送併案審理。
    理  由
一、訊據上訴人即被告戊○○對上開事實，迭據其於警訊、偵查
    、原審及本院審理中均坦承不諱（附表編號1部分詳庚○○○○94年度偵字第1134號卷第11頁、原審卷第123頁，編號2
    部分詳台西警刑字第0930021741號卷第1頁反面、庚○○○○93年度偵字第4501號卷第7頁、原審卷第67頁反面、第95
    頁、第123頁，編號3部分詳台西警刑字第0930021791號卷第
    1頁反面、庚○○○○93年度偵字第4614號卷第6頁、原審卷
    第67頁反面、第95頁、第123頁，編號4部分詳台西警刑字第
    00940028012號卷第6、7頁、庚○○○○94年度偵字第262號
    卷第15、16頁、原審卷第67頁反面、第95、123頁，編號5部
    分詳庚○○○○94年度偵字第991號卷第11、123頁，編號6
    、7部分詳彰化縣警察局二林分局偵查卷第1至3頁、庚○○○○94年度偵字第461號卷第12、13頁、原審卷第68、95、
    123頁，編號8部分詳原審卷第68、95、123頁及本院卷第37
    、38頁），核與昶廣公司工地主任己○○、被害人辛○○、
    被害人林漢峰家人甲○○、被害人壬○○、丙○○、丁○○
    、乙○○、癸○○指訴之情節相符（附表編號1部分詳台西
    警刑字第0940000046號卷第6、7頁，編號2部分詳台西警刑
    字第0930021741號卷第3頁反面，編號3部分詳台西警刑字第
    0930021791號卷第3頁反面，編號4部分詳台西警刑字第0094
    0028012號卷第8、9頁，編號5部分詳台西警刑字第09400009
    49號卷第5頁反面、第6頁，編號6部分詳彰化縣警察局二林
    分局偵查卷第11、12頁，編號7部分詳彰化縣警察局二林分
    局偵查卷第13、14頁，編號8部分詳台西警刑字第094002810
    6號卷影本第9、10頁），並有(1)共同被告江韓偉於警詢中之
    自白、證人林志賢於警詢中之證述、昶廣公司工地主任己○○之贓物認領收據1紙、現場照片6張（詳台西警刑字第0940
    000046號卷第2、3頁、第8、9頁、第16至19頁）、(2)被害人
    辛○○之贓物認領收據1紙、機車及扣案鑰匙之照片5張、車
    籍作業系統-查詢認可資料1紙、扣案之鑰匙1支及噴漆1罐（
    詳台西警刑字第0930021741號卷第4至9頁、庚○○○○93年
    度偵字第4501號卷第12頁）、(3)被害人林漢川家人甲○○之
    贓物認領收據1紙、照片8張、車籍作業系統-查詢認可資料1
    紙、扣案之自製六角扳手1支（詳台西警刑字第0930021791
    號卷第4至8頁、第12頁、原審卷第39頁）(4)共同被告孫清欽
    於警詢、偵查中之自白、被害人壬○○之贓物認領保管單1
    紙、照片4張、扣案之平口扳手（原審誤載為六角扳手）1支
    （詳台西警刑字第00940028012號卷第2、3頁、第10頁、第
    12、13頁、庚○○○○94年度偵字第262號卷第7、15、16頁
    ）(5)共同被告林建章於警詢及偵查中之自白、現場照片6張
   （詳台西警刑字第0940000949號卷第4頁反面、第6頁反面至
    第七頁反面、庚○○○○94年度偵字第991號第11頁）(6)被
    害人丁○○之贓物認領保管單1紙、車輛竊盜、車牌失竊資
    料個別查詢報表1紙、車號N5-5733號自小貨車之照片2張、
    扣案之鑰匙1支（彰化縣警察局二林分局第18、21、34、39
    頁）(7)共同被告林坤良於警詢中之供述、證人謝榮於警詢中
    之證述、被害人乙○○之贓物認領保管單1紙、羊隻1隻之照
    片2張、扣案之現金1,000元（彰化縣警察局二林分局第7、8
    頁、第10頁正反面、第18、20、38頁）(8)被害人癸○○之贓
    物認領保管單1紙、道路交通事故現場圖、調查報告表(一)、
    (二)、被害人許維和之診斷證明書1紙、現場照片13張、雲林
    縣警察局車輛協尋（尋獲）電腦輸入單2紙、車籍作業系統-
    查詢認可資料1紙、扣案之自製六角扳手1支（詳台西警刑字
    第0940028106號卷影本第1至3頁、第11頁、第13頁、第18至
    26頁、第28、29頁、庚○○○○94年度偵字第548號卷第31
    頁）附卷可按，被告自白核與事實相符，本案事證明確，被
    告犯行洵堪認定。
二、查被告意圖為自己不法之所有，單獨或夥同江韓偉、孫清欽
    、林建章、林坤良等竊取附表所示他人之動產，核其所為，
    附表編號1、2、5、6、7部分係犯刑法第320條第1項之普通
    竊盜罪；又被告於附表編號3、4、8部分所持之自製六角扳
    手2支、平口扳手1支，均為Ｌ型，分別長約7公分、8公分、
    8.5公分，較長一端均已磨成扁平銳利狀，為金屬材質，質
    地堅硬，於客觀上顯對人之生命、身體構成危險，可供兇器
    使用無訛，業經原審當庭勘驗在卷（詳原審卷第124至126頁
    ），係犯刑法第321條第1項第3款之攜帶兇器竊盜罪。附表
    編號1部分與江韓偉、附表編號4部分與孫清欽；附表編號5
    部分與林建章、附表編號6、7部分與林坤良間，分別有犯意
    聯絡及行為分擔，均為共同正犯。被告先後多次竊盜犯行，
    時間緊接，方法相同，觸犯構成要件相同之罪名，顯係基於
    概括犯意為之，為連續犯，依刑法第56條之規定，應以情節
    較重之共同攜帶兇器竊盜罪論處，並加重其刑。而扣案之鑰
    匙2支及自製六角扳手2支、平口扳手1支，均係被告犯罪所
    用之物，且為被告本身所有，或共犯林坤良所有，爰均依刑
    法第38條第1項第2款之規定諭知沒收。至於扣案之現金1.00
     0元係被告變賣竊得羊隻所得之贓物，並非犯罪直接所得之
    物，爰不另為沒收諭知。又附表編號1、4至8部分犯行雖未
    據公訴人起訴，然與上開已提起公訴之附表編號2、3部分犯
    行，有連續犯之裁判上一罪關係，為起訴效力所及，基於審
    判不可分原則，本院自應併予審理，附此說明。
三、原審審理結果，認被告共同連續攜帶凶器竊盜罪證明確，適
    用刑法第28條、第56條、第321條第1項第3款、第38條第1項
    第2款，並審酌被告先前只有施用毒品經觀察勒戒之前科，
    有臺灣高等法院被告前案紀錄表在卷可憑，素行並非嚴重不
    良，因欠缺代步工具，始竊取他人之機車、自小貨車供己使
    用，且本身失業又身染毒品，欠錢花用，始竊取他人財物，
    圖以變現花用，而其所竊取之財物中有輕機車2輛、自小貨
    車3輛，價值不低，更對被害人之生活產生不便，及被告竊
    盜所用之手段，被告僅國中肄業，學歷不高，暨其犯後坦承
    犯行，態度尚良好等一切情狀，量處有期徒刑一年十月，經
    核認事用法俱無不合，量刑亦稱妥適，公訴人上訴意旨認量
    刑過輕，被告上訴意旨認原審量刑太重，分別指摘原判決不
    當，均無理由，應予駁回，至上訴意旨又以被告多次犯竊盜
    犯行，顯有犯罪習慣，應於刑之執行前，令入勞動場所強制
    工作，惟查被告前除違反毒品危害防制條例經勒戒外，並無
    犯罪前科已如前述，本案因吸毒而蹈法網，犯後坦承犯行，
    深知悔悟，難認其有犯罪習慣，故不予宣告強制工作，並予
    敘明。
據上論斷，應依刑事訴訟法第368條，判決如主文。
本案經檢察官林炎昇到庭執行職務。
中　　華　　民　　國　　94　　年　　7 　　月  　28　　 日
  　　　　　　    刑事第五庭　審判長法　官 楊 明 章
  　　　　　　　　　　　　　　　    法　官 沈 揚 仁
  　　　　　 　 　　　　　　　　　　法　官 戴 勝 利
以上正本證明與原本無異。
不得上訴。
　　　　　　　　　　　　　　　　　　書記官 李 珍 鳳
中    華    民    國     94    年    7     月    28     日
附錄本案論罪科刑法條：
刑法第321條：犯竊盜罪而有左列情形之一者，處六月以上、五
             年以下有期徒刑：
             一、於夜間侵入住宅或有人居住之建築物、船艦
                 或隱匿其內而犯之者。
             二、毀越門扇、牆垣或其他安全設備而犯之者。
             三、攜帶兇器而犯之者。
             四、結夥三人以上而犯之者。
             五、乘火災、水災或其他災害之際而犯之者。
             六、在車站或埠頭而犯之者。
             前項之未遂犯罰之。
附表
┌──┬────┬────┬────┬────┬────┐
│編號│共犯姓名│犯罪時間│犯罪地點│犯罪方法│所得財物│
├──┼────┼────┼────┼────┼────┤
│ 1. │江韓偉  │10.17.晚│雲林縣麥│共同徒手│昶廣公司│
│    │        │間8時許 │寮鄉三盛│竊取昶廣│所有之鋼│
│    │        │（併辦意│村許厝58│公司所有│筋乙批約│
│    │        │旨誤載│-103號「│之鋼筋乙│300公斤 │
│    │        │日下午3 │昶廣營造│批約300 │        │
│    │        │時）    │有限公司│公斤，於│        │
│    │        │        │」（簡稱│得手後，│        │
│    │        │        │昶廣公司│將所竊得│        │
│    │        │        │）      │之鋼筋載│        │
│    │        │        │        │至雲林縣│        │
│    │        │        │        │麥寮鄉後│        │
│    │        │        │        │安村後安│        │
│    │        │        │        │226號林 │        │
│    │        │        │        │志賢所經│        │
│    │        │        │        │營之舊貨│        │
│    │        │        │        │商，以每│        │
│    │        │        │        │公斤新台│        │
│    │        │        │        │幣6元價 │        │
│    │        │        │        │格變賣得│        │
│    │        │        │        │款，朋分│        │
│    │        │        │        │花用。  │        │
├──┼────┼────┼────┼────┼────┤
│ 2. │無      │11.1.上│在雲林縣│以自備之│辛○○所│
│    │        │午6時許 │麥寮鄉麥│鑰匙1支 │有之車牌│
│    │        │        │寮農會斜│，竊取黃│號碼ZVF-│
│    │        │        │對面之空│三和所有│407號輕 │
│    │        │        │地      │之車牌號│機車1輛 │
│    │        │        │        │碼ZVF-40│        │
│    │        │        │        │7號輕機 │        │
│    │        │        │        │車1輛， │        │
│    │        │        │        │於得手後│        │
│    │        │        │        │供己代步│        │
│    │        │        │        │之用。  │        │
├──┼────┼────┼────┼────┼────┤
│ 3. │無      │11.17.下│在雲林縣│以自備客│林漢峰所│
│    │        │午2時許 │麥寮鄉橋│觀上對人│有之車牌│
│    │        │        │頭村文化│之生命、│號碼ZWX-│
│    │        │        │路17號林│身體構成│250號輕 │
│    │        │        │川貿住處│危險而可│機車1輛 │
│    │        │        │前      │供凶器使│        │
│    │        │        │        │用之六角│        │
│    │        │        │        │扳手1支 │        │
│    │        │        │        │，竊取林│        │
│    │        │        │        │漢峰所有│        │
│    │        │        │        │之車牌號│        │
│    │        │        │        │碼ZWX-25│        │
│    │        │        │        │0號輕機 │        │
│    │        │        │        │車1輛， │        │
│    │        │        │        │於得手後│        │
│    │        │        │        │供己代步│        │
│    │        │        │        │之用。  │        │
├──┼────┼────┼────┼────┼────┤
│ 4. │孫清欽  │1.4.晚│在雲林縣│由孫清欽│壬○○所│
│    │        │間8時許 │麥寮鄉麥│在旁把風│有之車牌│
│    │        │        │寮國中前│，戊○○│號碼VT-2│
│    │        │        │        │則以自備│326號自 │
│    │        │        │        │客觀上對│小貨車1 │
│    │        │        │        │人之生命│輛      │
│    │        │        │        │、身體構│        │
│    │        │        │        │成危險而│        │
│    │        │        │        │可供凶器│        │
│    │        │        │        │使用之六│        │
│    │        │        │        │角扳手1 │        │
│    │        │        │        │支，下手│        │
│    │        │        │        │竊取黃辛│        │
│    │        │        │        │雲所有之│        │
│    │        │        │        │車牌號碼│        │
│    │        │        │        │VT-2326 │        │
│    │        │        │        │號（併辦│        │
│    │        │        │        │意旨誤載│        │
│    │        │        │        │為VT-232│        │
│    │        │        │        │8號）自 │        │
│    │        │        │        │小貨車1 │        │
│    │        │        │        │輛。    │        │
│    │        │        │        │        │        │
├──┼────┼────┼────┼────┼────┤
│ 5. │林建章  │1.16.下│共同駕車│由戊○○│丙○○所│
│    │        │午3時30 │前往雲林│駕車在外│有之VCD1│
│    │        │分許    │縣麥寮鄉│負責把風│台（約值│
│    │        │        │施厝村施│，林建章│1,000元 │
│    │        │        │厝22號林│則侵入該│）、大衛│
│    │        │        │美麗住處│住處，徒│牌香菸3 │
│    │        │        │外      │手竊取林│條（約值│
│    │        │        │        │美麗所有│1,740元 │
│    │        │        │        │之VCD1台│）、峰牌│
│    │        │        │        │、大衛牌│香菸5條 │
│    │        │        │        │香菸3條 │（約值2,│
│    │        │        │        │、峰牌香│950元） │
│    │        │        │        │菸5條、 │、七星牌│
│    │        │        │        │七星牌香│香菸5條 │
│    │        │        │        │菸5條、 │（約值2,│
│    │        │        │        │黃長壽香│300元） │
│    │        │        │        │菸6條等 │、黃長壽│
│    │        │        │        │物，於得│香菸6條 │
│    │        │        │        │手後2人 │（約值2,│
│    │        │        │        │旋即駕車│340元） │
│    │        │        │        │逃逸。  │        │
├──┼────┼────┼────┼────┼────┤
│ 6. │林坤良  │1.17.晚│在雲林縣│由戊○○│丁○○所│
│    │        │間7時許 │麥寮鄉施│持林坤良│有之車牌│
│    │        │        │厝村施厝│所提供之│號碼N5-5│
│    │        │        │路施厝夜│鑰匙1支 │733號自 │
│    │        │        │市旁    │，竊取邱│小貨車1 │
│    │        │        │        │慧君所有│輛      │
│    │        │        │        │之車牌號│        │
│    │        │        │        │碼N5-573│        │
│    │        │        │        │3號自小1│        │
│    │        │        │        │輛，於得│        │
│    │        │        │        │手後供己│        │
│    │        │        │        │代步之用│        │
│    │        │        │        │。      │        │
├──┼────┼────┼────┼────┼────┤
│ 7. │林坤良  │1.18.中│雲林縣崙│由戊○○│乙○○所│
│    │        │午12時20│背鄉草湖│駕駛上開│有之羊隻│
│    │        │許      │村134之3│車號N5-5│1隻     │
│    │        │        │0號林俊 │733號自 │        │
│    │        │        │旭住處前│小貨車，│        │
│    │        │        │        │搭載林坤│        │
│    │        │        │        │良，前往│        │
│    │        │        │        │乙○○住│        │
│    │        │        │        │處前，趁│        │
│    │        │        │        │無人注意│        │
│    │        │        │        │之際，由│        │
│    │        │        │        │林坤良在│        │
│    │        │        │        │旁負責把│        │
│    │        │        │        │風，莊建│        │
│    │        │        │        │弘下手竊│        │
│    │        │        │        │取乙○○│        │
│    │        │        │        │所有之羊│        │
│    │        │        │        │隻1隻， │        │
│    │        │        │        │於得手後│        │
│    │        │        │        │，共同駕│        │
│    │        │        │        │駛該自小│        │
│    │        │        │        │貨車載運│        │
│    │        │        │        │羊隻前往│        │
│    │        │        │        │彰化縣芳│        │
│    │        │        │        │苑鄉新街│        │
│    │        │        │        │村芳新路│        │
│    │        │        │        │新街段31│        │
│    │        │        │        │8號謝榮 │        │
│    │        │        │        │住處，以│        │
│    │        │        │        │1,000元 │        │
│    │        │        │        │之價格出│        │
│    │        │        │        │售予謝榮│        │
│    │        │        │        │。      │        │
├──┼────┼────┼────┼────┼────┤
│ 8. │無      │1.上│在雲林縣│以自備客│癸○○所│
│    │        │午7時許 │麥寮鄉三│觀上對人│使用之車│
│    │        │        │盛村三盛│之生命、│牌號碼Y7│
│    │        │        │路52-12 │身體足以│-8616號 │
│    │        │        │號前    │構成危險│自小貨車│
│    │        │        │        │，而可供│1輛     │
│    │        │        │        │凶器使用│        │
│    │        │        │        │之自製六│        │
│    │        │        │        │角扳手1 │        │
│    │        │        │        │支，竊取│        │
│    │        │        │        │癸○○所│        │
│    │        │        │        │使用之車│        │
│    │        │        │        │牌號碼Y7│        │
│    │        │        │        │-8616號 │        │
│    │        │        │        │自小貨車│        │
│    │        │        │        │1輛，於 │        │
│    │        │        │        │得手後供│        │
│    │        │        │        │己代步之│        │
│    │        │        │        │用。    │        │
└──┴────┴────┴────┴────┴────┘
